【裁判字號】    99,交聲,897
【裁判日期】    990730
【裁判案由】    交管條例聲異
【裁判全文】
臺灣板橋地方法院交通事件裁定         99年度交聲字第897號
原處分機關  交通部公路總局臺北區監理所
異  議  人
即受處分人  甲○○
上列異議人即受處分人因違反道路交通管理處罰條例案件，對於
交通部公路總局臺北區監理所於民國99年4 月8 日以北監營裁字
第裁40-C00000000號所為之裁決處分（原舉發案號：臺北縣政府
警察局99年2 月7 日北縣警交大字第C00000000 號），聲明異議
，本院裁定如下：
    主  文
異議駁回。
    理  由
一、原處分意旨略以：異議人即受處分人甲○○於民國99年2 月
    7 日晚間10時40分許，駕駛車牌號碼376-NY號營業用小客車
    ，在臺北縣中和市○○街202 巷與中興街口，因有「駕駛車
    輛行經有燈光號誌管制之交岔路口闖紅燈」之違規行為，經
    舉發單位臺北縣政府警察局中和第一分局景安派出所警員當
    場攔停並製單舉發，嗣原處分機關交通部公路總局臺北區監
    理所調查後，於99年4 月8 日以北監營裁字第裁40-C000000
    00號裁決書，依道路交通管理處罰條例第53條第1 項及第63
    條第1 項第3 款規定，裁處罰鍰新臺幣（下同）2,700 元，
    並記違規點數3 點等語。
二、聲明異議意旨略以：伊當日搭載之乘客嚴重酒醉，等紅燈時
    ，該乘客態度非常兇，一直要求左轉過去，伊說現在是紅燈
    ，但該乘客還是說「你就給我轉過去，趕快」，就一直逼伊
    ，因為伊曾於6 年前，在臺北縣中和巿莒光路，遭酒醉乘客
    毆打以致肋骨斷3 支，迄今尚未破案，所以當下伊甚為恐懼
    ，在那裡一直猶豫了3 、4 分鐘，等到快變綠燈才左轉過去
    ，伊左轉過去之後才走了3 、4 公尺，警察就從後面追過來
    ，在車窗旁邊叫伊停下來，該乘客自知理虧，上前要向警察
    說明，警察卻說「沒你的事」，就讓該乘客在沒有付車資之
    情況下逕自離開，以致伊無法向該乘客求償，如此叫計程車
    司機如何營業，為此，提起本件異議，爰請求撤銷原處分云
    云。
三、按汽車駕駛人，行經有燈光號誌管制之交岔路口闖紅燈者，
    處1,800 元以上5,400 元以下罰鍰，道路交通管理處罰條例
    第53條第1 項定有明文。又汽車駕駛人有道路交通管理處罰
    條例第53條情形者，除依原條款處罰鍰外，並予記違規點數
    3 點，復為該條例第63條第1 項第3 款所明定。
四、經查：
  (一)異議人於99年2 月7 日晚間10時40分許，駕駛車牌號碼376-
    NY號營業用小客車，行經臺北縣中和市○○街202 巷與中興
    街有燈光號誌管制之交岔路口，自中興街202 巷闖紅燈左轉
    中興街行駛，經舉發單位臺北縣政府警察局中和第一分局景
    安派出所警員鄭博仁欄停，並當場填製北縣警交大字第C000
    00000 號舉發違反道路交通管理事件通知單（下稱舉發通知
    單）予以舉發，復移送原處分機關，嗣原處分機關經調查後
    ，認異議人確有上開違規行為，乃於99年4 月8 日以北監營
    裁字第裁40-C00000000號裁決書，依道路交通管理處罰條例
    第53條第1 項、第63條第1 項第3 款等規定，裁處異議人罰
    鍰2,700 元，並記違規點數3 點等情，除據異議人自承確有
    駕車行經前述路段闖紅燈左轉之事實外，並經證人鄭博仁於
    本院訊問時具結證述綦詳，且有上開舉發通知單影本、裁決
    書、臺北縣政府警察局中和第一分局99年3 月11日北縣警中
    一交字第0990008624號函影本暨所附之受理違反交通管理事
    件被通知人申訴理由查詢表影本、行向示意圖影本各1 件附
    卷可稽，是異議人確有駕車行經有燈光號誌管制之交岔路口
    闖紅燈之違規行為甚明。
  (二)異議人雖以前詞置辯，然其乃經考試及格而領有小型車職業
    駕駛執照，身為合格之職業汽車駕駛人，對於何者始屬合法
    、妥當之駕駛行為，應知之甚詳，當基於乘客之信任，以維
    護乘客之安全為首要考量，且基於獨立判斷之專業能力，而
    為合法、妥當之駕駛行為，非謂乘客所提出之任何要求，均
    應屈意遵從，對於交通安全之注意義務與責任，自亦不得因
    乘客有違法、危險駕駛之要求而解免，實屬當然，是異議人
    辯稱其係應當日所搭載乘客之要求而闖越紅燈等情，縱係屬
    實，亦不得據此免責。另異議人辯稱警員擅自讓未付車資之
    乘客離去一節，要與其是否有闖紅燈之違規事實無涉，乃屬
    警員執法行為當否之問題，附此敘明。
五、綜上所述，異議人確有於前述時間及地點，駕車行經有燈光
    管制之交岔路口闖紅燈之違規行為，堪可認定。原處分機關
    依道路交通管理處罰條例第53條第1 項、第63條第1 項第3
    款及違反道路交通管理事件統一裁罰基準表之規定，裁處異
    議人罰鍰2,700 元，並記違規點數3 點，核無不當，是異議
    人猶執前詞聲明異議，為無理由，應予駁回。
據上論斷，應依道路交通案件處理辦法第19條，裁定如主文。
中    華    民    國    99    年    7     月    30    日
                  交通法庭   法  官  王瑜玲
以上正本證明與原本無異
如不服本裁定應於送達後5日內向本院提出抗告狀
                             書記官  謝嘉玲
中    華    民    國    99    年    7     月    30    日

司法院資訊處製作；財團法人民間司法改革基金會備份。
